最高法院刑事判決                              八十八年度台上字第三三六八號
    上  訴  人  甲○○
右上訴人因搶奪等罪案件，不服台灣高等法院高雄分院中華民國八十七年十月三十日
第二審判決（八十七年度上訴字第一四六九號，起訴案號：台灣高雄地方法院檢察署
八十六年度偵字第二○五二六號），提起上訴，本院判決如左：
    主  文
上訴駁回。
    理  由
一搶奪部分：
按刑事訴訟法第三百七十七條規定，上訴於第三審法院，非以判決違背法令為理由，
不得為之。是提起第三審上訴，應以原判決違背法令為理由，係屬法定要件。如果上
訴理由狀並未依據卷內訴訟資料，具體指摘原判決不適用何種法則或如何適用不當，
或所指摘原判決違法情事，顯與法律規定得為第三審上訴理由之違法情形，不相適合
時，均應認其上訴為違背法律上之程式，予以駁回。本件原判決綜合調查證據之結果
，認上訴人甲○○犯有刑法第三百二十五條第一項意圖為自己不法之所有，而搶奪他
人之動產罪之事實，因認第一審判決就此部分論上訴人以上開罪名，處有期徒刑柒月
，為無不合，予以維持，駁回上訴人在第二審之上訴，已詳認定犯罪事實之依據及
憑以認定之理由，並對上訴人否認犯罪之辯詞，如何不足採信，均已依據卷內資料予
以指駁及說明，從形式上觀察，原判決並無違背法令情形。上訴意旨僅謂：上訴人與
被害人洪秀圓係牌友，與證人呂何寶珠係二十餘年鄰居。上訴人因不滿被害人等對伊
詐賭，始於案發時找被害人理論，見洪秀圓、呂何寶珠等在打麻雀牌，一時氣憤掀桌
並揚聲「不能玩了」，旋即離去。上訴人有正當收入，不需搶奪區區之新台幣七百元
，又苟要搶奪，何以未搶其他在場人之財物，足見被害人係為掩飾其詐賭，及報復上
訴人掀桌，乃誣陷上訴人搶奪其財物，其指訴顯與事實不符，復與事理有違等語，係
就原判決已詳為論斷與說明之事項，單純為事實上之爭執，而原判決究如何違背法令
，並未依據卷內資料具體表明，顯與法定上訴第三審之形式要件不符，其此部分之上
訴違背法律上之程式，應予駁回。
二恐嚇危害安全部分：
按刑事訴訟法第三百七十六條所列各罪之案件，經第二審判決者，不得上訴於第三審
法院，觀諸該法條之規定自明。上訴人甲○○被訴恐嚇危害安全部份，原判決係維持
第一審依刑法第三百零五條論處罪刑之判決。查該罪名係屬刑事訴訟法第三百七十六
條第一款之案件，既經第二審判決，自不得上訴於第三審法院，上訴人竟就此部分復
提起上訴，顯為法所不許，亦應予駁回。
據上論結，應依刑事訴訟法第三百九十五條前段，判決如主文。
中      華      民      國    八十八    年      六      月    二十四    日
                              最高法院刑事第七庭
                                  審判長法官  謝  家  鶴
                                        法官  洪  文  章
                                        法官  花  滿  堂
                                        法官  陳  世  淙
                                        法官  洪  佳  濱
      右正本證明與原本無異
                                              書  記  官
中      華      民      國    八十八    年      七      月      三      日
